```{r}
source("https://raw.githubusercontent.com/cefet-rj-dal/daltoolbox/main/jupyter.R")
load_library("daltoolbox")
load_library("ggplot2")
load_library("dplyr")
load_library("tidyr")
load_library("reshape")
load_library("RColorBrewer")
load_library("corrplot")
load_library("WVPlots")
load_library("GGally")
load_library("aplpack")
load_library("gridExtra")
library(gt)
```

Define fonte e esquema de cores para os gráficos
```{r}
colors <- brewer.pal(9, 'Set1')
font <- theme(text = element_text(size=16))
```

Carregar o arquivo CSV
Dados preenchidos com strings vazias são considerados NA
```{r}
dados <- read.csv("students_mental_health_survey.csv", na.strings = "")
```

```{r}
dados <- dados %>%
  mutate(Depression_Score = recode(Depression_Score, 
                                    "0" = "Baixissimo",
                                    "1" = "Muito Baixo", 
                                    "2" = "Baixo", 
                                    "3" = "Médio", 
                                    "4" = "Alto", 
                                    "5" = "Muito Alto"))

dados$Depression_Score <- as.factor(dados$Depression_Score)
```


Visualizar as primeiras linhas
```{r}
head(dados)
```

Visualizar a estrutura dos dados
```{r}
str(dados)
```

Visualizar dados faltantes
```{r}
missing_data <- colSums(is.na(dados))
missing_data <- missing_data[missing_data > 0]
print(missing_data)
```

Preencher dados faltantes
```{r}
dados$CGPA[is.na(dados$CGPA)] <- mean(dados$CGPA, na.rm = TRUE) # CGPA preenchido com a média
dados$Substance_Use[is.na(dados$Substance_Use)] <- names(which.max(table(dados$Substance_Use))) # Substance_Use preenchido com a moda
```


Mapeamento dos valores da coluna 'Sleep_Quality'
```{r}
dados <- dados %>%
  mutate(Sleep_Quality = recode(Sleep_Quality, "Good" = "3", "Average" = "2", "Poor" = "1"))
```

Mapeamento dos valores da coluna "Diet_Quality"
```{r}
dados <- dados %>%
  mutate(Diet_Quality = recode(Diet_Quality, "Good" = "3", "Average" = "2", "Poor" = "1"))
```

Mapeamento dos valores da coluna '"Physical_Activity"'
```{r}
dados <- dados %>%
  mutate(Physical_Activity = recode(Physical_Activity, "High" = "3", "Moderate" = "2", "Low" = "1"))
```

Mapeamento dos valores da coluna "Extracurricular_Involvement"
```{r}
dados <- dados %>%
  mutate(Extracurricular_Involvement = recode(Extracurricular_Involvement, "High" = "3", "Moderate" = "2", "Low" = "1"))
```

Mapeamento dos valores da coluna "Social_Support"
```{r}
dados <- dados %>%
  mutate(Social_Support = recode(Social_Support, "High" = "3", "Moderate" = "2", "Low" = "1"))
```

Mapeamento dos valores da coluna "Substance_Use"
```{r}
dados <- dados %>%
  mutate(Substance_Use = recode(Substance_Use, "Frequently" = "3", "Occasionally" = "2", "Never" = "1"))
```

Mapeamento dos valores da coluna "Counseling_Service_Use"
```{r}
dados <- dados %>%
  mutate(Counseling_Service_Use = recode(Counseling_Service_Use, "Frequently" = "3", "Occasionally" = "2", "Never" = "1"))
```

Mapeamento dos valores da coluna "Family_History"
```{r}
dados <- dados %>%
  mutate(Family_History  = recode(Family_History, "No" = "0", "Yes" = "1"))
```

Mapeamento dos valores da coluna "Chronic_Illness "
```{r}
dados <- dados %>%
  mutate(Chronic_Illness   = recode(Chronic_Illness, "No" = "0", "Yes" = "1"))
```


Arvore de decisao
```{r}
#extracting the levels for the dataset
slevels <- levels(dados$Depression_Score)
slevels
```

```{r}
# preparing dataset for random sampling
set.seed(1)
sr <- sample_random()
sr <- train_test(sr, dados)
dados_train <- sr$train
dados_test <- sr$test
```

```{r}
tbl <- rbind(table(dados[,"Depression_Score"]), 
             table(dados_train[,"Depression_Score"]), 
             table(dados_test[,"Depression_Score"]))
rownames(tbl) <- c("dataset", "training", "test")
head(tbl)
```

Preparar o conjunto de dados para amostragem aleatória

```{r}
set.seed(1)
sr <- sample_random()
sr <- train_test(sr, dados)

```


Dividir os dados em conjuntos de treino e teste

```{r}
dados_train <- sr$train
dados_test <- sr$test
```

Treinamento do modelo de árvore de decisão


```{r}
model <- cla_dtree("Depression_Score", slevels)
model <- fit(model, dados_train)
```

Previsão no conjunto de treino

```{r}
train_prediction <- predict(model, dados_train)
```

Avaliação do modelo no conjunto de treino

```{r}
dados_train_predictand <- adjust_class_label(dados_train[,"Depression_Score"])
train_eval <- evaluate(model, dados_train_predictand, train_prediction)
print(train_eval$metrics)
```








